【裁判字號】    92,毒抗,379
【裁判日期】    920731
【裁判案由】    毒品危害防制條例
【裁判全文】
臺灣高等法院刑事裁定                  九十二年度毒抗字第三七九號
    抗  告  人
    即  被  告  甲○○
右抗告人因毒品危害防制條例案件，不服台灣板橋地方法院中華民國八十九年八月二
十五日裁定（九十二年度毒聲字第一九二九號，聲請案號：九十二年度聲戒字第六三
０號、九十二年度毒偵字第八六０號）提起抗告，本院裁定如左：
    主  文
抗告駁回。
    理  由
一、本件聲請及裁定意旨略以：被告甲○○前因施用毒品案件，經依原審法院以八十
    八年度毒聲字第八五八號、及八十九年度毒聲字第三八四一號先後二次裁定送觀
    察、勒戒後，均無繼續施用毒品之傾向，由臺灣板橋地方法院檢察署檢察官分別
    以八十八年度偵字第三四二五號、八十九年度毒偵緝字第一０二九號不起訴處分
    。惟被告又基於施用毒品犯意，於民國（下同）九十二年二月二十七日為警採尿
    前九十六小時內某時許，在某不詳處所施用第二級毒品安非他命，為警於九十二
    年二月二十七日下午三時四十分許在台北縣三重市○○街一五二號查獲，扣有第
    二級毒品安非他命一包（毛重零點四七公克）、吸食用玻璃球一個及吸管三支可
    考，並於同日晚上八時許，在臺北縣政府警察局三重分局經警訊問後採其尿液送
    臺灣檢驗科技股份有限公司檢驗，結果發現確有安非他命之陽性反應，有該公司
    九十二年三月十九日濫用藥物尿液檢驗報告一紙附卷可稽。按甲基安非他命經口
    服投與後約百分之七十於二十四小時內自尿中排出，約百分之九十於九十六小時
    內自尿中排出，由於甲基安非他命成分之檢出與其投與方式、投與量、個人體質
    、採尿時間與檢測儀器之精密度等諸多因素有關，因此僅憑尿液中呈安非他命陽
    性反應，並無法確實推算吸食時間距採集時間之長短，惟依上述資料推斷，最長
    可能不會超過四日，業經行政院衛生署藥物食品檢驗局八十一年二月八日（八一
    ）藥檢一字第００一一五六號函示明確。被告為警查獲後所採尿液經送驗結果，
    既有安非他命之陽性反應，顯見其於上開被採尿前之九十六小時內之某時點確有
    施用安非他命之事實，被告施用第二級毒品安非他命之犯行洵堪認定。核被告係
    三犯毒品危害防制條例第十條之罪，復有不起訴處分書、刑案資料查註紀錄表附
    卷可參，爰依毒品危害防制條例例第二十條第三項之規定，及檢察官聲請裁定令
    入戒治處所施以強制戒治等語。
二、抗告人甲○○雖以其未施用二級毒品安非他命，扣案毒品非其所有云云，提起抗
    告。惟查抗告人確於右揭時地施用第二級毒品安非他命，有臺灣檢驗科技股份有
    限公司九十二年三月十九日濫用藥物尿液檢驗報告一紙附卷可稽，其前復曾二次
    不起訴處分，本案係三犯毒品危害防制條例第十條之罪，依毒品危害防制條例第
    二十條第三項之規定，就其所犯應先裁定令入戒治處所施以強制戒治，原審裁定
    抗告人送強制戒治一年，經核並無違誤，至扣案毒品是否屬其所有，乃刑事實體
    判決應認定事項，核與被告應令入戒治處所施以強制戒治係以其是否施用二級毒
    品安非他命為據者，並不相同，不能因毒品非被告所有即可否定其施用之事實，
    本件抗告意旨徒憑空言，為無理由，應予駁回。
據上論斷結，應依刑事訴訟法第四百十二條，裁定如主文。
中      華      民      國    九十二    年      七      月    三十一    日
                              台灣高等法院刑事第九庭
                                    審判長法  官  李  文  成
                                          法  官  周  盈  文
                                          法  官  官  有  明
右正本證明與原本無異。
不得抗告。
                                          書記官  林  蓓  瑜
中      華      民      國    九十二    年      八      月      六      日


司法院資訊處製作；財團法人民間司法改革基金會備份。
